臺灣高等法院臺南分院交通事件裁定　　100年度交抗字第120號
抗　告　人
即受處分人　 蔡博崇
上列抗告人因違反道路交通管理處罰條例事件，不服臺灣臺南地
方法院一００年度交聲字第六七七號中華民國一００年九月三十
日裁定，提起抗告，本院裁定如下：
    主  文
抗告駁回。
    理  由
一、抗告意旨略以：抗告人因一時糊塗，貪杯不勝酒力酒後駕車
    （無肇事），遭巡邏警察攔檢取締，因抗告人職業為大客車
    駕駛，而當時行駛車牌ＷＯ─四三九０號自小客車酒駕，一
    時心急拒絕酒精測試，經監理站人員告知需吊銷駕駛執照三
    年，不知如何是好，如駕照被吊銷，家庭主要經濟來源就會
    中斷，加上中年轉業不易，而家中二名子女教育費用遭遇困
    難，還有房貸及生活開銷等經濟壓力，非常沈重，至今難過
    不堪，精神壓力之大無人能知，早已有悔改之心，並保證不
    再犯，請再給抗告人一次機會，只吊銷自小客車駕照，還能
    保有大客車駕照，為此提起抗告，請求撤銷原處分等語。
二、原裁定意旨略以：
(一)、按汽車駕駛人拒絕接受第一項測試之檢定者，處六萬元罰鍰
    ，並當場移置保管該汽車及吊銷該駕駛執照；如肇事致人重
    傷或死亡者，吊銷該駕駛執照，並不得再考領，道路交通管
    理處罰條例第三十五條第四項定有明文。次按汽車駕駛人因
    違反道路交通管理處罰條例及道路交通安全規則之規定，受
    吊銷駕駛執照處分時，吊銷其持有各級車類之駕駛執照；汽
    車駕駛人曾依道路交通管理處罰條例第三十五條第四項前段
    之規定吊銷駕駛執照者，三年內不得考領駕駛執照，道路交
    通管理處罰條例第六十八條第一項、第六十七條第二項前段
    亦規定甚明。
(二)、經查：
  1.抗告人即受處分人駕駛車牌號碼ＷＯ─四三九０號自用小客
    車，於民國一００年八月二日凌晨一時四十五分許，行經臺
    南市○○區○○路與德南路交岔路口時，因疑似有酒後駕車
    之行為，經臺南市警察局交通隊（下稱舉發機關）警員攔查
    並欲對其施以酒精濃度檢測，惟抗告人因有不配合而拒絕進
    行呼氣酒精濃度測試之違規行為，警員遂予製單舉發，嗣經
    原處分機關交通部公路總局嘉義區監理所臺南監理裕裁處如
    上述內容之裁罰等情，有臺南市警察局一００年八月二日南
    市警交字第Ｓ00000000號舉發違反道路交通管理事
    件通知單及原處分機關一００年八月十五日嘉監南字第裁四
    七─Ｓ00000000號裁決書各一份在卷可稽。
  2.抗告人並不爭執有拒絕接受酒精測試之行為，且經勘驗本件
    舉發過程之錄影光碟，於開啟並播放檔名為「Ｍ2Ｕ01687」
    之錄影內容，見：「畫面00：01：55秒時，警員詢問異議人
    要不要接受酒測，異議人稱其要漱口，警員再告知異議人第
    一次告知要不要接受酒測，異議人開始喝飲料漱口，但沒有
    回答要或不要；畫面00：03：14秒時，警員稱現在2時2分，
    並第二次請問異議人要不要接受酒測，異議人說等一下，仍
    未回答要或不要；畫面00：07：08秒時，警員稱現在是8 月
    2日2時5分，第三次請問異議人要不要接受酒測，異議人仍
    未回答要或不要；畫面00:07:55秒時，異議人的朋友到場，
    異議人與其討論要不要接受酒測；畫面00:16:00秒時，警員
    稱現在2時15分，第四次請問異議人願不願意接受酒測，並
    告知拒測的話罰6萬元以上，吊銷駕照3年，要扣車，異議人
    仍未回答要不要接受酒測；畫面00:18:37秒時，警員稱現在
    是2時17分，第五次請問異議人願不願意接受酒測，異議人
    仍未回答願不願意，異議人稱其喝了三瓶啤酒；畫面00:20:
    22秒時，異議人稱要吹的話，就測，但與其朋友討論後，又
    未接受酒測；畫面00:00:23秒時，警員稱現在是2時25分，
    異議人不回應是否接受酒測，剛說要測現在又不測，1時45
    分攔查異議人，到2時25分，異議人都不接受酒測，第六次
    告知是否要接受酒測，異議人仍未回應，警員告知開拒測單
    。」等情，亦有採證光碟及本院100年9月20日勘驗筆錄各1
    份在卷可稽。是異議人有本件拒絕接受酒精濃度測試之行為
    ，堪可認定。
  3.異議人辯稱其因一時心急而拒絕酒測，其職業為大客車駕駛
    ，且為家中經濟支柱，如遭吊銷大客車駕照，家中經濟將陷
    入困難，而請求只吊銷小客車駕照等語；惟查，就上開勘驗
    結果可知，警員已告知異議人若拒測將會吊銷駕駛執照3年
    ，並給異議人多次機會決定是否接受測試，且異議人亦有朋
    友到場與其討論是否接受測試，讓異議人決定是否接受測試
    之時間亦超過半小時之久，足認異議人已有充足之時間得考
    慮是否接受測試，然異議人卻仍為本件拒絕接受測試之違規
    行為，而以前詞置辯，難認為有理由，而不足採之。又汽車
    駕駛人因違反道路交通管理處罰條例及道路交通安全規則之
    規定，受吊銷駕駛執照處分時，吊銷其持有各級車類之駕駛
    執照，已如前述，異議人既有本件違規行為，依法即應吊銷
    其持有之各級車類駕駛執照，至異議人之職業、家庭經濟狀
    況等並非在審酌之列，雖堪可憫恕，但仍無從據為免罰之理
    由，故異議人以經吊銷大客車駕駛執照後，將陷入經濟困難
    等情請求僅吊銷小客車駕駛執照，依法礙難准許。
三、原裁定認事用法，核無違誤。抗告人仍執陳詞，任意指摘原
    裁定不當，為無理由，應予駁回。
四、據上論斷，應依道路交通事件處理辦法第二十五條，刑事訴
    訟法第四百十二條，裁定如主文。
中    華    民    國   100    年    11    月    23    日
                  刑事第二庭    審判長法  官  葉居正
                                      法  官  張桂美
                                      法  官  陳春長
以上正本證明與原本無異。
不得再抗告。
                                      書記官  鄭信邦
中    華    民    國   100    年    11    月    23    日